---
title: "cross validation, model choice"
author: "kangminji"
date: '2021 5 4 '
output: html_document
---

```{r setup, include=FALSE}
knitr::opts_chunk$set(echo = TRUE)
```

K-Fold 교차검증(cross validation)
```{r}
library(caret)

```

iris 데이터 섞음
```{r}
set.seed(2021)
data <- iris[sample(nrow(iris)),]
head(data)
tail(data)
```

k-fold CV, K=5 (반복문으로 구현하기)
```{r}
k <- 5
q <- nrow(data)/k      #nrow: 행의 수
l <- 1:nrow(data)
acc <- 0

for (i in 1:k) {
  test_list <- ((i-1)*q+1):(i*q)    #1:30, 31:60, 61:90 ...
  testData <- data[test_list,]
  trainData <- data[-test_list,]
  rf <- train(Species~.,trainData, method='rf')
  pred <- predict(rf, testData)
  t <- table(pred, testData$Species)
  print((t[1,1]+t[2,2]+t[3,3])/nrow(testData))
  acc <- acc + (t[1,1]+t[2,2]+t[3,3])/nrow(testData)
}

average_accuracy <- acc/k
average_accuracy
```


##########################################################
**caret library를 이용한 코드**
```{r}
control <-trainControl(method = 'cv', number=5)       # 5-겹 교차 검증 지정
new_rf <- train(Species~., data= iris, method='rf',   
                metric='Accuracy', trControl=control)  
#method='rf':모델을 랜덤 포레스트로 사용해라.  
#metric='Accuracy': 성능은 정확률로 측정하라.

new_rf
confusionMatrix(new_rf)
```


############################################################
**4개의 모델에 적용**
```{r}
control <-trainControl(method = 'cv', number=5)
dt <- train(Species~., data= iris, method='rpart',   
                metric='Accuracy', trControl=control) 
rf <- train(Species~., data= iris, method='rf',   
                metric='Accuracy', trControl=control) 
svm <- train(Species~., data= iris, method='svmRadial', 
             metric='Accuracy', trControl=control) 
knn <- train(Species~., data= iris, method='knn',   
                metric='Accuracy', trControl=control) 

resamp <- resamples(list(결정트리=dt, 랜덤포레스트=rf, SVM=svm, KNN=knn))
summary(resamp)
#가장좋은 모델 순으로 뽑기
sort(resamp, decreasing = T)  
#모델성능 시각화
dotplot(resamp)
```

소문자로 시작: 변수,함수
대문자로 시작: 객체, class


5-겹 교차 검증  
  - True Positive: 49.5, False Positive: 4.1, False NEgative: 1.8, True Negative: 44.6
  - Accuracy (average) : 0.9414
  - pricision(정밀도): 0.9776675
  - Recall(재현도): 0.9162791
  
10-겹 교차 검증 
  - True Positive: 50.2, False Positive: 3.8, False NEgative: 1.1, True Negative: 44.8
  - Accuracy (average) : 0.9505
  - pricision(정밀도): 0.9708029
  - Recall(재현도):0.927907
  
15-겹 교차 검증  
  - True Positive: 49.3, False Positive: 3.6, False NEgative: 2.0, True Negative: 45.0
  - Accuracy (average) : 0.9437
  - pricision(정밀도): 0.9801489
  - Recall(재현도):0.9186047
  
20-겹 교차 검증   
  - True Positive: 50.2, False Positive: 3.8, False NEgative: 1.1, True Negative: 44.8
  - Accuracy (average) : 0.9505
  - pricision(정밀도): 0.9801489
  - Recall(재현도):0.9186047




