---
title: "chapter 07-1 exercise"
author: "kangminji"
date: '2021 4 29 '
output: html_document
---

```{r setup, include=FALSE}
knitr::opts_chunk$set(echo = TRUE)
```
<br>

**가설설정**
H0(귀무가설): 아버지 키가 한단 늘어날 때 아들의 키와 상관이 없다. 
H1(대립가설): 아버지 키가 한단 늘어날 때 아들의 키와 상관이 있다.

## Dalton
## 아버지와 아들의 키의 회귀식을 구해보고 의미를 파악해보시오.
```{r}
library(dplyr)
choose.files()
galton <- read.csv("C:\\Workspace\\R\\maestro\\Galtons Height Data.csv")
galton %>% head()
galton %>% dim()
```

#### 남자만 필터링
```{r}

galton <- galton %>% 
  filter(Gender=="M")
galton %>% head()
```


#### 아빠와 아들 cm로 변환 하여 기존 데이터에 붙임
```{r}
galton<- galton %>% 
mutate(father=Father*2.54,son=Height*2.54)

```

```{r}
library(ggplot2)

```

#### 모델 적합 & plot
```{r}
gal_model <- lm(son~father, data=galton)
coef(gal_model)  #회귀계수
ggplot(galton,aes(father,son))+
  geom_point(position = 'jitter', color='red')+
  geom_abline(intercept = coef(gal_model)[1],slope = coef(gal_model),
              color='darkblue',size=1)

summary(gal_model)
plot(son~father, data=galton)
abline(gal_model, col="red")

```
Adjusted R-squared:  0.1513  => 모델이 적합하지 않다.
p-vlaue가 0.05보다 훨씬 작으므로 유의미하다.

     [ y= 0.44775 X + 97.17764 ]
아들의 키 = 0.44775 * 아버지의 키 + 97.17764 
=> 아버지의 키가 증가할때마다 아들의 키가 0.44775씩 증가한다.
=> H1(대립가설)을 채택하고 H0(귀무가설)을 기각한다.

  0.44775 * 170 + 97.17764 = 173.2951
  0.44775 * 175+ 97.17764 = 175.5339
  0.44775 * 180 + 97.17764 = 177.7726
=> 아버지의 키를 175 기점으로 175이하면 아들의 키는 아버지보다 크고,
                              175이상이면 아들의 키는 아버지보다 작다.
                              
                              
                              
```{r}
par(mfrow=c(2,2))
plot(gal_model)
```
- Residuals vs Fitted plot가 0을 중심으로 잘 모여있는 편이다. 모형 적합하다.
- NormalQ-Q: 선형을 띄고 있음. 선형을 띄지않을때 log10()씌우면 선형모형을 띈다.
- Residuals VS Leverage가 한쪽을 치우쳐져있으므로 모형 잘 적합해있다.


#### 다차식 회귀
```{r}
x <- seq(min(galton$father), max(galton$father), length.out=1000)
plot(jitter(galton$father), jitter(galton$son),
     xlab='Father', ylab='Son')
colors <- c('red','purple','darkorange','blue')
for (i in 1:4) {
    m <- lm(son ~ poly(father, i), data=galton)
    assign(paste('m', i, sep='.'), m)
    y <- predict(m, data.frame(father=x))
    lines(x, y, col=colors[i], lwd=2)
}
anova(m.1, m.2, m.3, m.4)
```
ANOVA를 보면
다차식회귀를 했을때  선형회귀를 했을때와 달리 p-value가 0.05보다 훨씬 커진것을 볼 수 있어 무의미하다.
따라서 위의 회귀식보다 설명력이 떨어진다.
