---
title: "chapter03-3 exercise"
author: "kangminji"
date: '2021 4 22 '
output: html_document
---

```{r setup, include=FALSE}
knitr::opts_chunk$set(echo = TRUE)
```
정규분포(평균,시그마)

# p.95
## 연습문제 1
#### titanic 데이터는 4차원 배열 값을 가지고 있다. plot(titanic)을 수행하여 생존율이 가장 높은 그룹을 유추하라.
```{r}
Titanic
plot(Titanic)
#crew class인 남성 성인 그룹이 가장 높음
```
## 연습 문제 02
#### x = array(1:24, c(4,6))배열에서 홀수 번째 열만 남긴 x를 만들어라.
```{r}
x = array(1:24, c(4,6))
x[,c(1,3,5)]

```

# p.104
## 연습문제 01
#### airqulity 데이터의 Ozone 평균값을 구하라. 단, Ozone 열에 포함된 NA는 모두 제거한 후 평균을 구해야 한다.
```{r}
airquality$Ozone
mean(na.omit(airquality$Ozone))
```
## 연습문제 02
#### 97쪽 예에서 만든 patients 데이터 구조를 str함수를 이용하여 살펴보라. name 요소의 값이 어떤 형으로 표현되어 있는가? 왜그렇게 표현되었을지 생각해봐라.
```{r}
name = c('철수', '춘향', '길동')
age = c(22, 20, 25)
gender = factor(c('M','F','M'))
blood_type = factor(c('A', 'O', 'B'))

patients <- data.frame(name,age,gender,blood_type)
patients
```


```{r}
str(patients)
#name 요소의 값이 character로 나타나 있다. 
#"철수","춘향" 등 문자형 변수이기때문에 character형으로 나타난 것이다.
```
# p.112
## 단원문제
#### 3. airquality 데이터는 어느 도시의 공기 질을 나타낸 데이터 인가?
```{r}
?airquality
#답: New York
```

#### 4. airquality 데이터의 온도 단위는 무엇인가?
```{r}

```

#### 5. airquality 데이터에서 바람이 가장 세게 분 날은 언제 인가?
```{r}
air_wind <- data.frame(airquality$Wind, airquality$Month, airquality$Day)
#install.packages("reshape")
library(reshape)
air_wind <- rename(air_wind, 
                   c(airquality.Wind = "Wind",
                   airquality.Month = "Month",
                   airquality.Day = "Day"))
subset(air_wind, airquality$Win == max(airquality$Wind))
```
#### 6. airquality 데이터에서는 총 몇개의 NA가 포함되어 있는가?
```{r}
#1
table(is.na(airquality))
#2
library(dplyr)
airquality %>% is.na() %>% table
```
#### 7. quakes 데이터는 어느 섬의 지진을 관측한 데이터인가?
```{r}
?quakes
#답: Fiji
```

#### 8. quakes에 기록된 가장 큰 지진의 규모는 얼마인가?
```{r}
quakes$mag %>% max()
```







