---
title: "text mining"
author: "kangminji"
date: '2021 5 6 '
output: html_document
---

```{r setup, include=FALSE}
knitr::opts_chunk$set(echo = TRUE)
```

character로 형 변환
```{r}
example <- 1
typeof(example)    #"double"=숫자
example <- as.character(example)
typeof(example)    #character
```

입력받는 경우
```{r}
input <- readline('Prompt> ')
input
i <- as.numeric(input)
3*i
```

2. string 이어 붙이기
```{r}
paste('A','quick','brown','fox')           #"A quick brown fox"
paste0('A','quick','brown','fox')          #"Aquickbrownfox"
paste('A','quick','brown','fox',sep='-')   #"A-quick-brown-fox"
s <- paste('A','quick','brown','fox',sep='-') 
l <- str_split(s, '-')
l[1]
paste(l)
paste(l,collapse = ' ')
```


```{r}
library(stringr)
paste('A','quick','brown','fox') # 기본적으로 공백이 달라 붙음 A quick brown fox
paste0('A','quick','brown','fox') # 기본적으로 공백 없이 달라 붙음 Aquickbrownfox
paste('A','quick','brown','fox',sep='-') # sep는 구분 기호, 디폴트는 공백 
s <- paste('A','quick','brown','fox',sep='-')
l <- str_split(s, '-') # 구분 기호에 따라 나눠줌
paste(l)
paste(l,collapse = " ")
sample <- c('A','quick','brown','fox')
paste(sample)                         #"A"     "quick" "brown" "fox"  
paste(sample, collapse = ' ')         #"A quick brown fox"
str_c(sample,'1', sep='_')  #각각 벡터에 대해서 _1를 붙인다
str_c(sample, '1', sep='_', collapse='@@')  #string 이어붙이기
``` 

3. character 개수 카운트
```{r}
x <- 'Hello'
nchar(x)
h <- '안녕하세요'
nchar(h)
str_length(h)
```

4. 소문자 변환
```{r}
tolower(x)  #대문자 -> 소문자 (한글 해당사항 없음)
```

5. 대문자 변환
```{r}
toupper(x)
```

6. 2개의 character vector를 중복되는 항목없이 합하기
```{r}
str_1 <- c('Hello', 'world', 'r', 'program')
str_2 <- c('hi','world', 'r', 'coding')
union(str_1, str_2)
```

7. 2개의 character vector에서 공통된 항목 추출
```{r}
intersect(str_1,str_2)    #교집합
```

8. 차집합
```{r}
setdiff(str_1,str_2)    #str_1 - str_2
```

9. 2개의 character vector 동일 여부 확인(순서에 관계없이)
```{r}
str_3 <- c('r', 'hello', 'program', 'world')
setequal(str_1,str_2)
setequal(str_1,str_3)
```

10. 공백없애기
```{r}
vector1 <- c(' Hello World! ',' Hi R! ')
str_trim(vector1, side = 'left')  #글자 앞부분 공백 없애줌
str_trim(vector1, side = 'right') #글자 뒷부분 공백 없애줌
str_trim(vector1, side = 'both')  #글자 앞뒤 공백 없애줌
```

11. string 반복해서 나타내기
```{r}
str_dup(x, 3)
rep(x,3)
# 둘이 비교해서 사용하기
```

12. substring(string의 일정 부분) 추출
```{r}
string_1 <- "Hello World"
#다 똑같은 결과
substr(string_1, 7,9)
substring(string_1, 7,9)
str_sub(string_1, 7,9)
substr(string_1, 7)   #error
substring(string_1,7)  #7번째부터 끝까지
str_sub(string_1,7)    #7번째부터 끝까지
str_sub(string_1,7, -1)   #-1은 끝까지
str_sub(string_1,7, -3)   #-3은 뒤에서세번째까지
string_1[7:9]
```

13. string의 특정위치에 있는 값 바꾸기(바꿀 단어개수 같아야함)
```{r}
string_1 <- "Today is Monday"
substr(string_1, 10,12) <- 'sun'
string_1
substr(string_1,10,12) <- "Thurs"
string_1                  #"Today is Thuday"  
```

14. 특정 패턴(문자열)을 기준으로 string 자르기
```{r}
strsplit(string_1, split = ' ')
str_split(string_1, pattern = ' ')
str_split(string_1, pattern = ' ', n=2)
str_split(string_1, pattern = ' ', simplify = T)   # matrix
s <- str_split(string_1, pattern = ' ')
typeof(s)
s[1]     #리스트
s[[1]]   #벡터
s[[1]][1]  #리스트 첫번째

```

#리스트를 벡터로 변환: unlist()
```{r}
unlist(s)
paste(unlist(s), collapse = ' ') #벡터로 변환해서 붙임
```

15. 특정 패턴(문자열) 찾기(기본 fuction)
```{r}
vector_1 <- c("Xman","Superman","Joker")
grep('man', vector_1)  #grep(pattern, input vector)
grepl('man', vector_1)
regexpr('man', vector_1)  #없으면 -1
gregexpr('man', vector_1)
```

16. 특정 패턴(문자열) 찾기 (stringr package function) 
```{r}
fruit <- c("apple", "banana", "cherry")
str_count(fruit, "a")  #a있는 개수
str_detect(fruit, "a")
str_locate(fruit, "a")       #하나씩만
str_locate_all(fruit, "a")   #전체

people <- c("rorori", "emilia", "youna")
str_match(people, "o(\\D)")   #\\D는 숫자가 아닌 character를 의미

```

17. 특정 패턴(문자열) 찾아서 다른 패턴(문자열)으로 바꾸기
```{r}
fruits <- c("one apple", "two pears", "three bananas")
#첫번째 a만 바꿈
sub('a','A', fruits)    
str_replace(fruits, "a", "A")
#a라고 된것 전체 바꿈
gsub("a", "A", fruits)
str_replace_all(fruits, "a", "A")
```










