---
title: "plot exercise"
author: "kangminji"
date: '2021 4 28 '
output: html_document
---

```{r setup, include=FALSE}
knitr::opts_chunk$set(echo = TRUE)
```


1. mpg 데이터의 cty(도시 연비)와 hwy(고속도로 연비) 간에 어떤 관계가 있는지 알아보려고 합니다. x축은 cty, y축은 hwy로 된 산점도를 만들어 보세요.
```{r}
library(ggplot2)
library(dplyr)
mpg %>% names
ggplot(mpg,aes(cty,hwy))+
  geom_point(alpha=0.2)

mpg %>% 
  ggplot(aes(x=cty,y=hwy,col='red'))+
  geom_point()
```


2. 미국 지역별 인구통계 정보를 담은 ggplot2 패키지의 midwest 데이터를 이용해서 전체 인구와 아시아인 인구 간에 어떤 관계가 있는지 알아보려고 합니다. x축은 poptotal(전체 인구), y축은 popasian(아시아인 인구)으로 된 산점도를 만들어 보세요. 전체 인구는 50만 명 이하, 아시아인 인구는 1만 명 이하인 지역만 산점도에 표시되게 설정하세요.
```{r}
midwest %>% str()
midwest %>% 
  filter(poptotal<=500000|popasian<=10000) %>% 
  ggplot(aes(poptotal,popasian))+   
  geom_point(alpha=0.2)

```


3. 어떤 회사에서 생산한 "suv" 차종의 도시 연비가 높은지 알아보려고 합니다. "suv" 차종을 대상으로 평균 cty(도시 연비)가 가장 높은 회사 다섯 곳을 막대 그래프로 표현해 보세요. 막대는 연비가 높은 순으로 정렬하세요. 
```{r}
mpg2<- mpg %>% 
  filter(class=='suv') %>% 
  group_by(manufacturer) %>% 
  summarise(avg_cty=mean(cty)) %>% 
  arrange(desc(avg_cty)) %>% 
  head(5) 
ggplot(mpg2, aes(x=reorder(manufacturer, -avg_cty), y=avg_cty)) +
  geom_bar(stat='identity',aes(fill=manufacturer)) +
  labs(title = "suv 차종 중 가장 평균연비 높은 회사 Top5", x = "제조사", y = "평균연비")

```


4. 자동차 중에서 어떤 class(자동차 종류)가 가장 많은지 알아보려고 합니다. 

자동차 종류별 빈도를 표현한 막대 그래프를 만들어 보세요.
```{r}
ggplot(mpg, aes(class))+
  geom_bar(stat='count',aes(fill=class))+
  scale_fill_brewer(palette='RdBu') +
  ggtitle("자동차 종류별 빈도") +labs(x="자동차 종류", y="빈도")
  
```

5. economics 데이터를 이용해서 psavert(개인 저축률)가 시간에 따라서 어떻게 변해왔는지 알아보려고 합니다. 시간에 따른 개인 저축률의 변화를 나타낸 시계열 그래프를 만들어 보세요.
```{r}
economics %>% head()
economics %>% 
ggplot(aes(date,psavert))+geom_line(linetype="solid",color="orange",size=1)+
  ggtitle("시간에 따른 개인 저축률 변화") +labs(x="날짜", y="개인 저축률")
```

6. class(자동차 종류)가 "compact", "subcompact", "suv"인 자동차의 cty(도시 연비)가 어떻게 다른지 비교해보려고 합니다. 세 차종의 cty를 나타낸 상자 그림을 만들어보세요.
```{r}
m_c <- mpg %>% 
  filter(class %in% c("compact","subcompact","suv"))
m_c %>% 
  ggplot(aes(class, cty, col=class)) +
  geom_boxplot()+
  ggtitle("세 차종의 cty") +labs(x="자동차 종류", y="도시연비")
```

7. Diamonds 데이터 셋을 이용하여 다음 문제를 해결하세요.

단, 컬러, 제목, x축, y축 등 그래프를 예쁘게 작성하세요.

   1) cut의 돗수를 보여주는 그래프를 작성하세요.
```{r}
diamonds %>% str()
diamonds %>% 
  ggplot(aes(cut))+
  geom_bar(stat='count',aes(fill=cut))+
  scale_fill_brewer(palette='Spectral')+
  ggtitle("Diamond Cut의 돗수") + xlab("Type of Cut") + ylab("count") 
```
   
   2) cut에 따른 가격의 변화를 보여주는 그래프를 작성하세요.
```{r}
ggplot(diamonds, aes(cut, price, fill=cut)) + 
  geom_boxplot() + 
  scale_fill_brewer(palette='Spectral')+
  ggtitle("Cut에 따른 가격 변화") + xlab("Type of Cut") + ylab("Diamond Price") + coord_cartesian(ylim=c(0,7500))

```

   3) cut과 color에 따른 가격의 변화를 보여주는 그래프를 작성하세요.
```{r}
m_p <- diamonds %>% 
  group_by(cut,color) %>% 
  summarise(m_p=mean(price))

ggplot(m_p, aes(cut, m_p)) + 
  geom_bar(stat='identity',aes(fill=cut)) +
  scale_fill_brewer(palette='Set3') +
  ggtitle("color 별 cut에 따른 가격변화") +
  labs(x="cut", y="price")+
  facet_wrap(~color)                 #color별로 나눠줌


```

